臺灣臺中地方法院刑事裁定
110年度聲字第4055號
聲  請  人  臺灣臺中地方檢察署檢察官
受  刑  人  宋正源


                    （另案於法務部○○○○○○○○○○○執行中）
上列聲請人因受刑人數罪併罰有二裁判以上，聲請定其應執行之
刑（110年度執字第12079號、110年度執聲字第2717號），本院
裁定如下：
    主  文
宋正源所犯如附表所示之罪所處之刑，應執行有期徒刑貳年貳月
，如易科罰金，以新臺幣壹仟元折算壹日。
    理  由
一、聲請意旨略以：受刑人宋正源因竊盜案件，先後經判決確定
    如附表，符合數罪併罰之要件，應依刑法第53條及第51條第
    5款之規定，定其應執行之刑，爰依刑事訴訟法第477條第1
    項規定聲請裁定，併請依刑法第41條第1項、第8項諭知易科
    罰金之折算標準等語。
二、按裁判確定前犯數罪者，併合處罰之；數罪併罰，有二裁判
    以上者，依刑法第51條之規定，定其應執行之刑；數罪併罰
    ，宣告多數有期徒刑者，於各刑中之最長期以上，各刑合併
    之刑期以下，定其刑期。但不得逾30年，刑法第53條、第51
    條第5款分別定有明文。次按犯最重本刑為5年以下有期徒刑
    以下之刑之罪，而受6月以下有期徒刑或拘役之宣告者，得
    以新臺幣1千元、2千元或3千元折算1日，易科罰金；第1 項
    規定，於數罪併罰之數罪均得易科罰金或易服社會勞動，其
    應執行之刑逾6月者，亦適用之，同法第41條第1項前段、第
    8項亦有明定。復按有二個裁判以上，經定其執行刑後，又
    與其他裁判併合而定其執行刑者，前定之執行刑當然失效，
    仍應以原來宣告之數個刑罰計算，而不以當時該數罪所定應
    執行刑為計算之基準（最高法院59年台抗字第367號判例要
    旨可資參照）。又法律上屬於自由裁量事項，尚非概無法律
    性之拘束，在法律上有其外部界限及內部界限。前者法律之
    具體規定，使法院得以具體選擇為適當裁判，此為自由裁量
    之外部界限。後者法院為自由裁量時，應考量法律之目的，
    法律秩序之理念所在，此為自由裁量之內部界限。法院為裁
    判時，二者均不得有所踰越。在數罪併罰而有二裁判以上，
    應定其應執行刑之案件，法院所為刑之酌定，固屬自由裁量
    事項，然對於法律之內、外部界限，仍均應受其拘束（最高
    法院92年度台非字第187 號、94年度台非字第21號判決意旨
    亦可參照）。
三、經查，受刑人宋正源因犯如附表所示之竊盜等罪，經本院先
    後判處如附表所示之刑，均分別確定在案，有被告之臺灣高
    等法院被告前案紀錄表及如附表所示各罪之判決書各1 份附
    卷可稽。茲聲請人以本院為犯罪事實最後判決之法院聲請定
    應執行之刑，聲請人認應依刑法第53條、第51條第5 款規定
    聲請定其應執行之刑，並依同法第41條第1項、第8項規定諭
    知易科罰金之折算標準，本院審核認本件聲請與首揭法條規
    定尚無不合，應予准許。又受刑人所犯如附表編號1至4所示
    之罪，業經本院於民國110年8月23日以110年度聲字第2961
    號裁定定應執行刑有期徒刑1年4月確定；附表編號5至7所示
    之罪，則經本院於110年8月31日以110年度簡字第653號判決
    定應執行刑有期徒刑1年確定，依上開最高法院裁判意旨，
    本院應受裁量權內部界限之拘束，於定本件應執行刑時，自
    不得逾有期徒刑2年4月之範圍。復依最高法院刑事大法庭11
    0年度台抗大字第489號裁定意旨，本院函知受刑人得於文到
    3日內就本件定應執行刑具狀陳述意見，惟迄今未見回覆，
    有本院函文、本院送達證書及收狀、收文資料查詢清單各1
    份在卷可憑（見本院卷第55至61頁），已足保障受刑人之陳
    述意見權。爰參酌受刑人所犯之罪名、手法、相隔時間及侵
    害法益等一切具體情狀，合併定其應執行刑為如主文所示。
四、爰依刑事訴訟法第477條第1項，刑法第53條、第51條第5款
    、第41條1項前段、第8項，裁定如主文。 
中　　華　　民　　國　　111 　年　　2 　　月　　8 　　日
                  刑事第七庭  法  官  王怡蓁
上正本證明與原本無異。
如不服本裁定，應於送達後五日內，向本院提出抗告狀。
                              書記官  黃雅青
中　　華　　民　　國　　111 　年　　2　　月　　  8　　日
附表：受刑人宋正源定應執行刑案件一覽表　　　
編      號  1 2 3 罪      名  竊盜 竊盜 竊盜 宣  告  刑  有期徒刑3月 有期徒刑3月（2次） 有期徒刑6月 犯 罪 日 期  110年2月17日 109年11月5日、110年1月15日 109年11月5日 偵查(自訴)  機關年度案號  臺灣臺中地方檢察署 110年度速偵字第1000號 臺灣臺中地方檢察署 109年度偵字第38169號；110年度偵字第1518號、第3135號、第4380號、第6081號 臺灣臺中地方檢察署 109年度偵字第38169號；110年度偵字第1518號、第3135號、第4380號、第6081號  最後 事實審 法  院 臺灣臺中地方法院 臺灣臺中地方法院 臺灣臺中地方法院  案  號 110年度豐簡字第179號 110年度簡字第447號 110年度簡字第447號  判  決 日  期 110年4月8日 110年4月30日 110年4月30日 確定 判決 (撤銷緩刑裁定) 法  院 臺灣臺中地方法院 臺灣臺中地方法院 臺灣臺中地方法院  案  號 110年度豐簡字第179號 110年度簡字第447號 110年度簡字第447號  判決確定日期 110年5月13日 110年6月1日 110年6月1日 是否為得易科罰金之案件  是 是 是 備       註  臺灣臺中地方檢察署110年度執字第6937號 臺灣臺中地方檢察署110年度執字第8003號，編號2至4經本院於110年6月1日以110年度簡字第447號判決定應執行刑有期徒刑1年2月確定。    編號1至4經本院於110年8月23日以110年度聲字第2961號裁定定應執行刑有期徒刑1年4月確定（臺灣臺中地方檢察署110年度執更字第4014號）。   

編      號  4 5 6 罪      名  竊盜 竊盜 竊盜 宣  告  刑  有期徒刑4月（2次） 有期徒刑5月 有期徒刑3月 犯 罪 日 期  109年11月13日（聲請書附表誤載為109年11月14日）、109年12月18日 110年2月15日 110年1月11日 偵查(自訴)  機關年度案號  臺灣臺中地方檢察署 109年度偵字第38169號；110年度偵字第1518號、第3135號、第4380號、第6081號 臺灣臺中地方檢察署 110年度偵字第16002號、第16299號、第19549號、第19555號 臺灣臺中地方檢察署 110年度偵字第16002號、第16299號、第19549號、第19555號  最後 事實審 法  院 臺灣臺中地方法院 臺灣臺中地方法院 臺灣臺中地方法院  案  號 110年度簡字第447號 110年度簡字第653號 110年度簡字第653號  判  決 日  期 110年4月30日 110年7月29日 110年7月29日 確定 判決 (撤銷緩刑裁定) 法  院 臺灣臺中地方法院 臺灣臺中地方法院 臺灣臺中地方法院  案  號 110年度簡字第447號 110年度簡字第653號 110年度簡字第653號  判決確定日期 110年6月1日 110年8月31日 110年8月31日 是否為得易科罰金之案件  是 是 是 備       註  臺灣臺中地方檢察署110年度執字第8003號，編號2至4於110年6月1日以110年度簡字第447號判決定應執行刑有期徒刑1年2月確定 臺灣地方檢察署110年度執字第12079號，編號5至7於經本院110年8月31日以110年度簡字第653號判決定應執行刑有期徒刑1年確定。      編號1至4經本院於110年8月23日以110年度聲字第2961號裁定定應執行刑有期徒刑1年4月確定（臺灣臺中地方檢察署110年度執更字第4014號）   

編      號  7 (以下空白)  罪      名  竊盜   宣  告  刑  有期徒刑4月（2次）   犯 罪 日 期  110年2月16日、110年2月22日   偵查(自訴)  機關年度案號  臺灣臺中地方檢察署 110年度偵字第16002號、第16299號、第19549號、第19555號    最後 事實審 法  院 臺灣臺中地方法院    案  號 110年度簡字第653號    判  決 日  期 110年7月29日   確定 判決 (撤銷緩刑裁定) 法  院 臺灣臺中地方法院    案  號 110年度簡字第653號    判決確定日期 110年8月31日   是否為得易科罰金之案件  是   備       註  臺灣地方檢察署110年度執字第12079號，編號5至7經本院於110年8月31日以110年度簡字第653號判決定應執行刑有期徒刑1年確定。